【裁判字號】    97,消債更,157
【裁判日期】    971222
【裁判案由】    更生事件
【裁判全文】
臺灣宜蘭地方法院民事裁定           97年度消債更字第157號
聲  請  人   甲○○
即  債務人
上列當事人聲請消費者債務清理事件，本院裁定如下：
    主  文
債務人甲○○ (原名為王秀林)自中華民國九十七年十二月二十
四日下午四時起開始更生程序。
命司法事務官進行本件更生程序。
    理  由
一、按債務人對於金融機構因消費借貸、自用住宅借款、信用卡
    或現金卡契約而負債務，在聲請更生或清算前，應提出債權
    人清冊，以書面向最大債權金融機構請求協商債務清償方案
    並表明共同協商之意旨。自債務人提出協商請求之翌日起逾
    三十日不開始協商，或自開始協商之翌日起逾九十日協商不
    成立，債務人得逕向法院聲請更生或清算。又法院開始更生
    程式之裁定，應載明其年、月、日、時，並即時發生效力。
    次按法院裁定開始更生或清算程式後，得命司法事務官進行
    更生或清算程式，必要時得選任律師、會計師或其他適當之
    自然人或法人一人為監督人或管理人。消費者債務清理條例
    第151條第1項、第153條、第45條第1項、第16條第1項分別
    定有明文。
二、本件債務人主張前曾於民國97年8月間向最大債權銀行台新
    國際商業銀行股份有限公司（下稱台新銀行）申請債務前置
    協商，惟於協商過程中，因債權人其中之一玉山商業銀行股
    份有限公司之信用貸款（下稱玉山銀行）已因信用理賠而將
    該筆債權移轉於華南產物保險股份有限公司（下稱華南產物
    ）名下，致使該筆債權並未納入該協商之列；然聲請人在月
    薪僅有新台幣（下同）17,440元，在扣除生活必要費用及扶
    養子女之費用13,000元及原協議之每月還款4,003元後，履
    行該未納入協商之金額顯有困難，致前置協商因而不成立。
    而聲請人無擔保或無優先權之債務總額未逾1,200萬元，復
    未經法院裁定開始清算程序或宣告破產，故逕向法院聲請更
    生等語。
三、經查：債務人所主張之上開事實，業據提出財團法人金融聯
    合徵信中心前置協商專用債權人清冊、95年及96年綜合所得
    稅各類所得資料清單、財產歸屬資料清單、台新銀行於97年
    9月4日所發之前置協商不成立通知書及97年10月27日所發之
    台新債協97法字第50234號函在卷可稽，堪認為真正。此外
    ，本件無擔保債務並未超過1,200萬元，且又查無債務人有
    消費者債務清理條例第6條第3項、第8條或第46條各款所定
    駁回更生聲請之事由存在，則債務人聲請更生，應屬有據，
    應予准許，並依上開規定命司法事務官進行本件更生程序，
    原裁定如主文。
中    華    民    國    97    年    12    月    22    日
                        台灣宜蘭地方法院民事庭
                              法    官  林楨森
上為正本係照原本作成
本件不得抗告
本裁定已於97年12月24日下午四時公告。
中    華    民    國    97    年    12    月    23    日
                              書  記  官  李茂榮


司法院資訊處製作；財團法人民間司法改革基金會備份。
